【裁判字號】    98,簡上,1299
【裁判日期】    990309
【裁判案由】    詐欺
【裁判全文】
臺灣板橋地方法院刑事判決            98年度簡上字第1299號
上  訴  人
即  被  告  丁○○
上列上訴人因詐欺案件，不服本院於中華民國98年9 月16日以98
年度簡字第7018號所為之第一審判決（聲請簡易判決處刑案號：
98年度偵字第20877 號），提起上訴，本院管轄之第二審合議庭
判決如下：
    主  文
上訴駁回。
    事  實
一、丁○○已預見將自己之金融機構帳戶存摺、提款卡及密碼提
    供予不相識之人使用，足以幫助他人提領詐欺之犯罪所得，
    竟仍不違背其本意，基於幫助詐欺之不確定故意，於民國九
    十八年六月十九日下午某時，在臺北縣板橋市○○路路旁，
    將其所有之第一商業銀行永和分行00000000000
    號帳戶（以下簡稱第一銀行帳戶）存摺、提款卡及密碼，交
    付予真實姓名年籍不詳之成年人。嗣該不詳成年人所屬之詐
    欺集團成員即意圖為自己不法之所有，先後為下列詐欺取財
    犯行：
  (一)於九十八年六月十九日晚間七時五十二分許，詐欺集團成員
    撥打電話向丙○○佯稱：其日前於電視購物時誤設分期付款
    ，需儘快止付云云，致丙○○陷於錯誤，於同日接續匯款新
    臺幣（下同）八萬元、二萬元（合計十萬元）至丁○○之第
    一銀行帳戶內，旋遭人提領一空。
  (二)詐欺集團成員又於九十八年六月二十日晚間八時五十九分許
    ，撥打電話向甲○○佯稱：其先前在網路書店購物時付款方
    式誤設為分期云云，致甲○○陷於錯誤，於同日接續匯款九
    萬九千元、一千元（合計十萬元）至該詐欺集團成員指定之
    前揭第一銀行帳戶內，款項亦隨即遭人提領。
  (三)嗣丙○○、甲○○發覺受騙，分別報警處理，始循線查悉上
    情。
二、案經臺北縣政府警察局永和分局移送臺灣板橋地方法院檢察
    署檢察官偵查後聲請以簡易判決處刑。
    理  由
一、上揭犯罪事實，業據被告丁○○於本院九十八年十二月十七
    日、九十九年一月二十六日二次準備程序中均自白不諱，核
    與證人即被害人丙○○、甲○○於警詢中指述之情節相符（
    見偵查卷第七頁至第十二頁），並有系爭第一銀行帳戶開戶
    資料、未登摺帳項查詢清單各一件、自動櫃員機交易資料列
    印明細四張、內政部警政署反詐騙案件紀錄表及受理詐騙帳
    戶通報簡便格式表各一件在卷可稽（見偵查卷第十三頁、第
    十四頁、第十九頁、第二十一頁、第二十三頁至第二十六頁
    ），足認被告之自白與事實相符。從而本案事證明確，被告
    犯行堪予認定。
二、核被告所為，係犯刑法三十條、第三百三十九條第一項之幫
    助詐欺取財罪。被告以提供第一銀行帳戶資料之單一行為，
    幫助詐欺集團成員騙取丙○○、甲○○二人之財物得逞，乃
    一行為觸犯二個幫助詐欺取財罪之同種想像競合犯，應依刑
    法第五十五條規定，從一罪處斷。又被告基於幫助之犯意，
    提供帳戶之存摺、提款卡及密碼予不詳人士所屬詐欺集團，
    為該詐欺集團之詐騙財物犯行提供助力，並非直接參與詐欺
    取財之構成要件行為，乃幫助犯，爰依刑法第三十條第二項
    之規定減輕其刑。
三、原審以被告罪證明確，依刑事訴訟法第四百四十九條第一項
    前段、第三項、第四百五十四條第二項、刑法第三十條、第
    三百三十九條第一項、第五十五條、第四十一條第一項前段
    及刑法施行法第一條之一等規定，並審酌被告所為助長詐騙
    財產之犯罪風氣，有害金融交易秩序，惟前無刑事犯罪紀錄
    ，兼衡被害人損失金額、被告之犯罪後態度等一切情狀，量
    處有期徒刑三月，如易科罰金，以新臺幣一千元折算一日，
    其認事用法均無違誤，量刑亦屬妥適。被告上訴意旨略稱：
    伊會賠償被害人，希望法院給予自新機會云云，並未具體指
    摘原判決有何違誤，故其上訴為無理由，應予駁回。又被告
    雖已於九十九年一月二十六日與甲○○達成和解，惟其經本
    院合法通知，未於審理期日到庭，又未提出其與丙○○之和
    解或賠償證明文件到院供參，實難認其經此偵審程序之教訓
    已能知所警惕並恪守法制，本院審酌上情，認不宜給予緩刑
    之宣告，附此敘明。
四、被告經合法傳喚，無正當理由未於審判期日到庭，有送達證
    書一份在卷可稽，爰依刑事訴訟法第三百七十一條規定，不
    待其陳述，逕行判決。
據上論斷，應依刑事訴訟法第四百五十五條之一第一項、第三項
、第三百六十八條、第三百七十一條，判決如主文。
本案由檢察官乙○○聲請以簡易判決處刑，經檢察官賴建如到庭
執行職務。
中    華    民    國    99    年    3     月    9     日
                  刑事第四庭  審判長法  官  樊季康
                                    法  官  徐子涵
                                    法  官  劉元斐
上列正本證明與原本無異。
不得上訴。
                                    書記官  高建華
中    華    民    國    99    年    3     月    15    日

司法院資訊處製作；財團法人民間司法改革基金會備份。
